【裁判字號】    89,訴,372
【裁判日期】    891204
【裁判案由】    毒品危害防制條例
【裁判全文】
台灣苗栗地方法院刑事判決                          八十九年度訴字第三七二號
    公  訴  人  臺灣苗栗地方法院檢察署檢察官
    被      告  甲○○
                乙○○
右列被告因違反毒品管制條例案件，經檢察官提起公訴（八十九年度偵字第三七一三
號），本院判決如左：
    主  文
甲○○、乙○○共同轉讓第二級毒品，未遂，處有期徒刑伍月。
扣案之安非他命含袋重零點柒公克，應予沒收銷燬之。
    事  實
一、甲○○與官泰雲基於轉讓第二級毒品安非他命（下稱安非他命）之犯意聯絡，於
    民國八十九年九月四日下午三時許，有丙○○（施用毒品部分檢察官已另行偵辦
    ）因須施用安非他命，以自有行動電話0000000000號打官泰雲行動電
    話0000000000號，向官泰雲說：「可不可以先向你調一些東西。」等
    語，預向官泰雲索取安非他命施用，因甲○○在官泰雲家中，故由甲○○接聽電
    話後，要求再回電話給丙○○，約三十分鐘後，甲○○以電話與丙○○聯絡，並
    應允轉讓安非他命予丙○○，雙方約定於苗栗縣頭份鎮○○路一０九八號金天地
    大樓前交付安非他命，遂由官泰雲駕駛其所有車牌號碼ＬＴ─五四八三號自用小
    貨車載甲○○回家取安非他命，再前往上開「金天地」前交貨，於八十九年九月
    四日下午四時三十分官泰雲駕車到達上址，丙○○已騎機車在場等候，由官泰雲
    在車上等候，甲○○下車在上址交付安非他命予丙○○觀看之時，因警員出現，
    甲○○遂將丙○○手中安非他命取回，將該安非他命丟於上開自用小貨車車底下
    ，而未得逞，並扣得安非他命０．七公克。
二、案經苗栗縣警察局頭份分局報請臺灣苗栗地方法院檢察署檢察官偵查起訴。
    理  由
一、被告甲○○對於八十九年九月四日下午四時三十分在苗栗縣頭份鎮○○路一０九
    八號金天地大樓前交付安非他命予丙○○，因警出現將安非他命丟棄在小貨車底
    下之事實，於警訊及偵訊及本院審理中坦承不諱，核與證人丙○○證述情節及同
    案被告官泰雲供稱情節相符，並有安非他命０．七公克扣案可資佐證，事證明確
    ，被告甲○○犯行明確，應予論科。
二、被告官泰雲否認與甲○○有共同轉讓安非他命予丙○○行為，辯稱：「我有二支
    手機，她（指丙○○）打電話給我，甲○○接的，她以為甲○○是我，我從頭到
    尾都不清楚，我只是載甲○○回家，他們約了地點，我也不清楚。」云云，經查
    ，被告官泰雲於本院審理時初次供稱：「丙○○經過范振國介紹而認識，她（指
    丙○○）只是要問我有沒有，甲○○幫我接電話，甲○○告訴她很多，其餘我不
    清楚。甲○○沒有手機，當時在我家，他幫我接電話。出去時甲○○沒有安非他
    命，車子只有停在金天地大馬路旁邊，我只是要載甲○○回家剛好順路到金天地
    ，所以甲○○叫我停車，甲○○不認識丙○○，丙○○看到我車就叫我，甲○○
    就問他剛才打電話是不是她打的，我沒有下車」等情節後，見被告甲○○供述：
    「第二次丙○○打來，我有大概跟官泰雲講，但內容忘記了，丙○○說要東西，
    我就知道意思，我身上剛好有一點，要的話我就弄一點給她（指丙○○），不是
    整包給她，我與官泰雲含糊講一下，在半路上接電話，官泰雲載我出來，在家中
    拿，非在美容院。」等情節後，官泰雲改稱：「甲○○在回家的路上有跟我說。
    」，二人旋復改稱：「警察刑求，要求承認意圖販賣，但是筆錄真實。」等語，
    反覆不一，如果被告官泰雲不知情，何以知悉被告甲○○回答丙○○「很多」。
    再查被告官泰雲所有之行動電話0000000000於八十九年九月四日下午
    一時零一分三七秒打給丙○○000000000號，雙方通話至一時三分三十
    三秒，至下午四時十七分零一秒又打給丙○○，通話至四時十七分三十八秒，同
    日下午四時二十六分四十二秒至五十五秒再次通話，而被告官泰雲與甲○○係在
    下午四時三十分被查獲，是兩人在查獲之前三分鐘方與丙○○聯絡過，而此時被
    告二人正駕車前往金天地大樓，是被告官泰雲否認不知轉讓安非他命與事實不符
    ，此有遠傳電信股份有限公司通聯紀錄附卷可知，及參酌被告官泰雲於偵查中供
    稱：「丙○○三點多打電話來，說她在頭份街口，這一次電話是我接的，我半個
    小時之後要求甲○○打電話給她，然後約在『金天地』，車開到『金天地』甲○
    ○下車到「髮棧」美容店出來後就直接有安非他命，交給丙○○。我在貨車上，
    丙○○在摩托車上。」等情（見偵卷第二五頁、二六頁），與審理中所述已經不
    同外，又與甲○○前開供詞，有關接聽電話次數與通聯紀錄不符外，對於取安非
    他命地點、駕車經過路線、見面交付方式均陳述矛盾，而被告官泰雲對於知情與
    否於偵審中供述也前後矛盾，及參酌丙○○不認識甲○○，所打之電話為官泰雲
    所有，再加上被告官泰雲駕車路線陳述不實，及被告甲○○在審理中供稱告知被
    告官泰雲有關丙○○要求調一些安非他命之大概與偵查中陳述矛盾（見偵卷第二
    七頁），綜合認定被告官泰雲知情並參與轉讓之行為。又查本案因被告與證人避
    重就輕，無法查明真正之意圖，復無其他積極證據足證被告有意圖販賣之行為，
    是以有利於被告之取證方式，以證人丙○○之證詞認定被告官泰雲甲○○共同轉
    讓安非他命。又有關被告供稱被刑求之事，本院審理時訊問被告偵查中筆錄是否
    真實，被告均供稱真實，且本案檢察官所起訴犯罪事實為被告涉嫌轉讓安非他命
    ，並非意圖販賣之事實，而被告在警訊中與偵查、審理中所述事實均相符，是不
    再傳訊承辦警員調查有關警訊筆錄之真實性，併此敘明。
三、查安非他命係毒品危害防制條例第二條第一項第二款所列之第二級毒品。核被告
    甲○○、官泰雲所為，均係犯毒品危害防制條例第八條第二項、第四項之轉讓第
    二級毒品未遂罪。被告有犯意聯絡及行為分擔，已如前述，論以共同正犯。被告
    雖已著手轉讓之行為之實施，因警察出現而未生轉讓之結果，其犯罪尚屬未遂，
    爰依刑法第二十六條前段之規定，按既遂犯之刑度減輕其刑。被告轉讓第二級毒
    品安非他命前持有安非他命之低度行為，應為其轉讓之高度行為所吸收，不另論
    罪。爰酌被告之品行、犯罪之目的提供安非他命、轉讓第二級毒品重量，次數一
    次、所生危害及犯罪後坦承部分犯行之態度等一切情狀，量處如主文所示之刑。
四、扣案之第二級毒品安非他命０．七公克，係違禁物，應依毒品危害防制條例第十
    八條第一項前段之規定，宣告沒收並銷燬之。
據上論斷，應依刑事訴訟法第二百九十九條第一項前段，毒品危害防制條例第八條第
四項、第二項、第十八條第一項前段，刑法第十一條前段、第二十八條、第二十六條
前段，判決如主文。
本案經檢察官黃智勇到庭執行職務。
中      華      民       國    八十九    年     十二     月      四     日
                                        臺灣苗栗地方法院刑事庭
                                            法  官  張  珈  禎
右正本證明與原本無異。
如不服本判決，應於判決送達後十日內向本院提出上訴狀( 應附繕本 )，上訴於臺灣
高等法院台中分院。
                                            書記官  楊  慧  萍
中      華      民       國    八十九    年     十二     月      四     日
毒品危害防制條例第八條：
轉讓第一級毒品者，處一年以上七年以下有期徒刑，得併科新臺幣一百萬元以下罰金
。
轉讓第二級毒品者，處六月以上五年以下有期徒刑，得併科新臺幣七十萬元以下罰金
。
轉讓第三級毒品者，處三年以下有期徒刑，得併科新臺幣三十萬元以下罰金。
前三項之未遂犯罰之。


司法院資訊處製作；財團法人民間司法改革基金會備份。
